臺灣新竹地方法院交通事件裁定　　　　 96年度交聲字第189號
原處分機關　交通部公路總局新竹區監理所新竹市監理站
異　議　人　甲○○
即受處分人
上列異議人即受處分人因違反道路交通管理處罰條例案件，對於
交通部公路總局新竹區監理所新竹市監理站民國96年6月29日竹
監新四字第裁51-E00000000號違反道路交通管理事件裁決處分聲
明異議，本院裁定如下：
    主  文
異議駁回。
    理  由
一、按受處分人，不服主管機關所為之處分，得於接到裁決書之
    翌日起20日內，向管轄地方法院聲明異議；又交通法庭認為
    聲明異議無理由者，應以裁定駁回之，道路交通管理處罰條
    例第87條第1 項、道路交通案件處理辦法第19條分別定有明
    文。
二、次按駕駛人駕駛汽車，應遵守道路交通標線之指示，而汽車
    駕駛人不遵守道路交通標誌、標線、號誌之指示者，處新台
    幣（下同）900元以上1,800元以下罰鍰。又停止線，用以指
    示行駛車輛停止之界限，車輛停止時，其前懸部分不得伸越
    該線。本標線設於已設有「停車再開」標誌或設有號誌之交
    岔路口，鐵路平交道或行人穿越道之前方及左彎待轉區○○
    ○○道路交通安全規則第90條、道路交通管理處罰條例第60
    條第2項第3款、道路交通標誌標線號誌設置規則第170條第1
    項定有明文。
三、本件原處分機關交通部公路總局新竹區監理所新竹市監理站
    ，以異議人甲○○所有車牌號碼8719─FV號自用小客車，於
    96年2 月25日晚間9 時40分許，行經新竹市○○路與忠孝路
    路口時，因不遵守道路交通標線之指示，為新竹市警察局交
    通隊逕行舉發，並填掣竹市警交字第E00000000 號舉發違反
    道路交通管理事件通知單；嗣異議人於應到案日期（96年5
    月18日）前，向原處分機關提出陳述，由原處分機關函請原
    舉發單位調查結果，仍認其有前揭違規行為，乃以違反道路
    交通管理處罰條例第60條第2 項第3 款，汽車駕駛人，駕駛
    汽車不遵守道路交通標誌、標線、號誌之指示之規定為由，
    裁處異議人罰鍰900元。
四、聲明異議意旨略以：光復路2段285號科技財經大樓前因車流
    量大，異議人須於綠燈時等候，待黃燈轉紅綠燈時方能左轉
    ，爰聲請撤銷原裁決處分等語。
五、經查：
（一）證人即舉發本件違規之新竹市警察局交通隊員警徐岳南於
      本院訊問時提出照片3 幀並具結證稱，採證照片上面1Y59
      是代表該路口有綠燈要轉紅燈有5.9 秒的黃燈，第1 張照
      片顯示R074代表這部車在紅燈亮起的7.4秒後前輪壓過感
      應線，第2張R084，在紅燈亮起的8.4秒後，車輛的後輪壓
      過感應線，表示這部車在紅燈亮起的8.4秒後仍繼續行進
      中，故舉發異議人紅燈越線等語。又本件違規路段所裝設
      之微電腦闖紅燈自動測速照相系統，係屬線圈感應式闖紅
      燈暨測速照相器，以感應線圈之距離對照通過線圈的時間
      ，換算測得違規車輛當時所行駛之速率，經儀器電腦判讀
      後予以採證照相，並於採證照片中顯示出違規車輛所行駛
      之車道別，而本件上開時間之違規採證照片2幀，經核對
      志伸股份有限公司之「微電腦闖紅燈及自動測高速照相操
      作手冊」後，可解讀採證照片內容為：(1)第1幀照片：最
      上面第1行為「2007年2月25日晚間9時40分」、左邊第1行
      為「第1車道、黃燈亮起5.9秒後開始亮紅燈」、左邊第2
      行為「違規相片序號為088」、中間綠色部分為違規地點
      、
      右邊第1行為「紅燈亮起7.4秒時該車位置」。(2)第2幀照
      片：最上面第1行為「2007年2月25日晚間9時40分」、左
      邊第1行為「第1車道、黃燈亮起5.9秒後開始亮紅燈」、
      左邊第2行為「違規相片序號088」。中間綠色部分為違規
      地點。右邊第1行為「紅燈亮起8.4秒時該車位置」、右邊
      第2行為「該車車速為時速6公里」。參以照片上行駛第1
      車道上之車輛，確係異議人所有之車號8719─FV號自用小
      客車，是認異議人於舉發時地，於紅燈亮起7.4秒及8.4秒
      時，其車輛之前懸均己超越停止線之事實，應為真實。是
      異議人確有不遵守道路交通標線指示之違規行為，洵堪認
      定。
（二）異議人雖不否認於紅燈亮起後有超越停止線之行為，然辯
      稱該路段交通複雜，該處所應設置號誌，以便左轉車輛云
      云，按標誌、標線、號誌之設置、養護及號誌之運轉，由
      主管機關及警察機關依其管轄辦理；遇有道路與交通狀況
      有變更時，應增設必要之標誌、標線、號誌，此為道路交
      通標誌標線號誌設置規則第4至6條所明文規定。是異議人
      如認上開處所之道路與交通狀況有變更，而有增設標誌、
      標線、號誌之必要時，自得依行政程序法等相關規定，向
      主管機關陳情反應，然於主管機關為相應之處置前，汽車
      駕駛人仍應遵既有之標誌、標線、號誌而為行駛，乃為當
      然，異議人所辯，尚非可採。
六、綜上所述，異議人確有於舉發單所載時、地駕駛汽車不遵守
    道路交通標線之指示之違規事由，應堪認定。原處分機關依
    道路交通管理處罰條例第60條第2項第3款之規定，裁處異議
    人罰鍰900元，核無違誤。本件異議人之異議為無理由，自
    應將其異議駁回。
中　　華　　民　　國　　96　　年　　10  　月  22  　　日
                  交通法庭    法　官　李毓華
以上正本證明與原本無異。
如不服本裁定，應於裁定送達後5 日內向本院提出抗告狀。
中　　華　　民　　國　　96　　年　　10　　月　　22　　日
                              書記官  陳美利
